【裁判字號】    95,上訴,878
【裁判日期】    950718
【裁判案由】    違反毒品危害防制條例
【裁判全文】
臺灣高等法院高雄分院刑事判決         95年度上訴字第878號
上  訴  人  臺灣高雄地方法院檢察署檢察官
被      告  甲○○
上列上訴人因被告違反毒品危害防制條例案件，不服臺灣高雄地
方法院95年度訴字第757 號中華民國95年4月14日第一審判決（
起訴案號：臺灣高雄地方法院檢察署95年度毒偵字第1662號），
提起上訴及移送併辦（案號：同署95年度毒偵字第3579號），本
院判決如下：
    主  文
原判決撤銷。
甲○○連續施用第一級毒品，累犯，處有期徒刑壹年，扣案之海
洛因壹包（毛重零點參公克）沒收銷燬；又連續施用第二級毒品
，累犯，處有期徒刑伍月，應執行有期徒刑壹年貳月，扣案之海
洛因壹包（毛重零點參公克）沒收銷燬。
    事  實
一、甲○○前曾於民國（下同）87年間因煙毒罪，經原審法院判
    處有期徒刑3年1月確定，執行中於89年4月6日縮刑假釋出監
    付保護管束，於90年7月18日保護管束期滿未經撤銷假釋，
    視為執行完畢。又於91年間另因施用毒品案件，經原審法院
    以91年度毒聲字第7329、8937號裁定送觀察勒戒、強制戒治
    ，戒治中經原審法院以92年度毒聲字第3944號裁定停止戒治
    ，於92年7 月3 日付保護管束出所，嗣於指揮書執畢日之92
    年12月30日前未經撤銷停止戒治處分，視為強制戒治執行完
    畢，並經臺灣高雄地方法院檢察署檢察官於93年4 月27日以
    93 年 度戒毒偵字第305 號不起訴處分確定。詎其猶不知悔
    改，於前開強制戒治執行完畢釋放五年內，竟分別基於施用
    第一級毒品、施用第二級毒品之概括犯意，分別自95年1 月
    12日上午某時許起至同年3 月20日11時許止，在高雄市○○
    路717 號5 樓及高雄地區某處，連續以將海洛因摻入香菸吸
    食之方式施用第一級毒品海洛因及以燒烤氣體吸用甲基安非
    他命之方式施用第二級毒品，其中海洛因約每2 至3 天施用
    1 次，甲基安非他命約每星期施用1 次，嗣先於95年1 月12
    日下午4 時許，在高雄市○○路717 號5 樓為警查獲，並採
    集尿液檢體送驗呈嗎啡及甲基安非他命陽性反應。又於95年
    3 月20日13時許，在高雄縣岡山鎮○○路太平洋遊藝場前，
    為警查獲，扣得海洛因1 包（毛重0.3 公克）。
二、案經高雄市政府警察局小港分局、高雄縣政府警察局岡山分
    局移送臺灣高雄地方法院檢察署檢察官偵查起訴及移送併辦
    。
    理  由
一、訊據被告甲○○對上開犯罪事實供承不諱，且其先後2 次為
    警查獲時所採集尿液經送驗結果，分別均呈現嗎啡、甲基安
    非他命陽性反應，此有尿液採證代碼對照表、高雄市立凱旋
    醫院95年1 月24日、台灣檢驗科技股份有限公司95年3 月29
    日濫用藥物尿液檢驗報告各1 份在卷可稽，並有海洛因1 包
    （毛重0.3 公克）扣押在卷可證，足認被告之自白核與事實
    相符；又被告前於91年間因施用毒品案件，經原審法院以91
    年度毒聲字第7329、8937號裁定送觀察勒戒、強制戒治，戒
    治中經原審法院以92年度毒聲字第3944號裁定停止戒治，於
    92 年7月3 日付保護管束出所，嗣於指揮書執畢日之92年12
    月30日前未經撤銷停止戒治處分，視為強制戒治執行完畢，
    並經臺灣高雄地方法院檢察署檢察官於93年4 月27日以93年
    度戒毒偵字第305 號不起訴處分確定，亦有台灣高等法院被
    告前案紀錄表1 件附卷可參，是以被告於強制戒治期滿執行
    完畢釋放後，5 年內再犯本件施用毒品罪證明確，犯行洵堪
    認定。
二、查海洛因、甲基安非他命係分屬毒品危害防制條例第2條第2
    項第1 款、第2 款所列之第一級、第二級毒品，被告甲○○
    施用海洛因、甲基安非他命之所為，分別係犯毒品危害防制
    條例第10條第1 項、第2 項之施用第一級、第二級毒品罪。
    其因施用而持有海洛因、甲基安非他命之低度行為，均為施
    用之高度行為所吸收，均不另論罪。被告先後多次施用海洛
    因、甲基安非他命犯行，時間緊接，犯罪構成要件相同，顯
    均係基於概括犯意為之，均應依連續犯之規定各論以一罪。
    被告所犯之上開2 罪，犯意各別，行為互殊，應予分論併罰
    ，被告自95年1 月12日第1 次為警查獲後，迄同年3 月20日
    止之施用第一、二級毒品犯行，雖未經公訴人起訴，惟此部
    分與起訴部分，有連續犯之裁判上一罪關係，本院自得併予
    審判；又刑法業於94年2 月2 日經修正公佈，於95年7 月1
    日施行，新法刪除第56條關於連續犯之規定，被告所犯本罪
    在該法公佈施行前，依修正後該法第2 條第1 項前段從舊從
    輕原則，自以修正前之舊法（即適用連續犯）較有利於被告
    。查被告於87年間因煙毒罪，經原審法院以87年訴字第71 7
    號判處有期徒刑3 年1 月確定，執行中於89年4 月6 日縮刑
    假釋出監付保護管束，於90年7 月18日保護管束期滿未經撤
    銷假釋，視為執行完畢，此有臺灣高等法院被告前案紀錄表
    1 份附卷可稽，其於5 年以內再犯本件施用第一級毒品、施
    用第二級毒品罪名，均為累犯（新舊法均同），應依修正前
    刑法第47條之規定，均加重其刑。
三、原審予以論罪科刑，固非無見，惟查被告自95年1 月12日第
    1 次為警查獲後，迄同年3 月20日止之施用第一、二級毒品
    犯行，原審未及併予審判，尚有未當，公訴人上訴意旨，執
    此指摘原判決不當，為有理由，應由本院予以撤銷改判；審
    酌被告前已有施用毒品之犯行，並分別經觀察勒戒、強制戒
    治、不起訴處分後，猶不知悔改，再次施用毒品，顯見其不
    知警惕，意志不堅，戒治處分等矯治措施對其毫無作用，惟
    姑念其犯罪後坦承犯行，且施用毒品為自戕行為，並未危害
    他人等一切情狀，分別量處如主文第2 項所示之刑，並定其
    應執行之刑；扣案之海洛因粉末1 包（毛重0.3 公克）屬第
    一級毒品海洛因，應依毒品危害防制條例第18條第1 項前段
    之規定，宣告沒收銷燬之。
據上論斷，應依刑事訴訟法第369條第1項前段、第364條、第299
條第1 項前段，毒品危害防制條例第10條第1 項、第2 項、第18
條第1 項前段，刑法第2 條第1 項前段、第11條、第51條第5 款
、修正前刑法第56條、第47條，判決如主文。
本案經檢察官沈紹嘉到庭執行職務。
中    華    民    國    95    年    7     月    18    日
                  刑事第七庭    審判長法  官  莊飛宗
                                      法  官  黃三友
                                      法  官  黃憲文
以上正本證明與原本無異。
施用第一級毒品部分如不服本判決應於收受本判決後10日內向本
院提出上訴書狀，其未敘述上訴理由者，並得於提起上訴後10日
內向本院補提理由書狀（均須按他造當事人之人數附繕本）「切
勿逕送上級法院」。
其餘不得上訴。
中    華    民    國    95    年    7     月    18    日
                                      書記官  施耀程
附錄本件判決論罪科刑法條：
毒品危害防制條例第10條
施用第一級毒品者，處 6 月以上 5 年以下有期徒刑。
施用第二級毒品者，處 3 年以下有期徒刑。


司法院資訊處製作；財團法人民間司法改革基金會備份。
